【裁判字號】    89,易,2959
【裁判日期】    891009
【裁判案由】    竊盜
【裁判全文】
臺灣高雄地方法院刑事判決                        八十九年度易字第二九五九號
    公訴人  臺灣高雄地方法院檢察署檢察官
    被  告  乙○○
右列被告因竊盜案件，經檢察官聲請簡易判決處刑（八十九年度偵字第一一一三七號
），茲因本件不宜逕以簡易判決處刑，而由本院高雄簡易庭移送前來，本院判決如左
：
    主  文
乙○○竊盜，累犯，處有期徒刑伍月。
    事  實
一、乙○○曾因二度因竊盜案件，經臺灣板橋地方法院及本院，以八十二年度易字第
    三０四二號判決及八十六年度易字第六八四一號判決，分別判處有期徒刑七月及
    五月確定，後者並甫於民國八十七年五月二十三日執行完畢，詎其竟仍不知悔改
    ，於八十九年五月十六日凌晨二時五十分許，騎乘其所有車牌號碼ＸＱＰ─二七
    九號機車，行經高雄市○○區○○路七號前時，見丙○○所有壓克力板一百五十
    片置於上址騎樓處無人看守，遂意圖為自己不法之所有，以徒手之方式，竊取前
    開壓克力板。嗣於乙○○甫將全部壓克力板搬至其所有之前開機車上而得手之際
    ，為丙○○及高雄市政府警察局三民第二分局員警甲○○發覺而當場查獲。
二、案經高雄市政府警察局三民第二分局移送臺灣高雄地方法院檢察署檢察官偵查起
    訴。
    理  由
一、訊據被告乙○○固不否認竊取丙○○所有之壓克力板一百五十片等情，惟另辯稱
    ：當天尚未將一百五十片壓克力板搬到其所有之車牌號碼ＸＱＰ─二七九號機上
    即遭丙○○發覺，而非已將一百五十片壓克力板搬到機車上始遭發覺云云。經查
    ：本件被告乙○○如何竊得前開一百五十片壓克力板等情，業據被害人黃宗與迭
    於警訊及本院審理時指訴詳盡，除核與證人即高雄市政府警察局三民第二分局員
    警甲○○於本院審理時證述情節相符外，並有卷附之贓物認領收據一紙可資佐證
    ，至被告雖以前揭情詞置辯，惟被害人丙○○既於本院訊問時明確指訴稱：「我
    當場發現被告已經將一百五十片壓克力板放到他的機車上，．．．他當時已坐在
    機車」等語（見八十九年八月三十日訊問筆錄），與證人甲○○證稱：「有拿的
    在騎樓的壓克力板都已經搬到車上」等語（見本院八十九年九月十三日訊問筆錄
    ）相一致，則被告前開辯詞，自不足採信。是本件至此事證已臻明確，被告犯行
    洵堪認定，應依法論科。
二、被告乙○○既於將所竊取之一百五十片壓克力板搬至其所有之機車上，始遭被害
    人發覺，顯見前開一百五十片壓克力板確已置於其實力支配之下，是核被告所為
    ，係犯刑法第三百二十條第一項之竊盜既遂罪。又被告曾因竊盜案件，經本院判
    處有期徒刑五月確定，於八十七年五月二十三日執行完畢，有臺灣高等法院被告
    全國前案紀錄表一份在卷可按，其於五年內再犯本件有期徒刑以上之罪，為累犯
    ，應依法加重其刑。審酌被告之犯罪動機、目的、手段，與生活狀況、品行、智
    識程度，雖竊得之財物不多，造成之損害尚非重大，且犯後態度尚稱良好，惟其
    履次觸犯竊盜罪，未能記取教訓並戒除惡行等一切情狀，量處如主文所示之刑，
    以示懲儆。
據上論斷，應依刑事訴訟法第二百九十九條第一項前段，刑法第三百二十條第一項、
第四十七條，罰金罰鍰提高標準條例第一條前段，判決如主文。
本案經檢察官彭斐虹到庭執行職務。
中      華      民      國    八十九    年      十      月      九      日
                                臺灣高雄地方法院刑事第七庭
                                  法  官    劉傑民
右正本證明與原本無異。
如不服本判決，應於判決送達後十日內，向本院提出上訴狀。
                                  書記官    林豐富
中    華    民    國      八十九      年      十      月      九      日
附錄本案論罪法條：
刑法第三百二十條第一項
意圖為自己或第三人不法之所有，而竊取他人之動產者，為竊盜罪，處五年以下有期
徒刑、拘役或五百元以下罰金。


司法院資訊處製作；財團法人民間司法改革基金會備份。
